【裁判字號】    95,簡上,130
【裁判日期】    951122
【裁判案由】    賭博
【裁判全文】
臺灣雲林地方法院刑事判決             95年度簡上字第130號
上訴人  即
被      告  乙○○
上列上訴人因賭博案件，不服本院95年度六簡字第199 號中華民
國95年5 月9 日第一審簡易判決（聲請簡易判決處刑案號95年度
偵字第343 號）提起上訴，本院管轄第二審之合議庭改依第一審
通常訴訴程序，判決如下：
    主  文
原判決關於乙○○部分撤銷。
乙○○無罪。
    理  由
一、聲請簡易判決意旨略以：被告賴金火與被告郭瑞福（均已判
    處罰金確定）基於在賭博財物之犯意聯絡，於民國95年1 月
    9 日，在雲林縣斗六市○○路斗六公園之公共場所內，由被
    告賴金火自為莊家，於桌上置放畫有1 至6 點點數之紙張，
    賭客得以任意金額押注，如押注之點數與骰子3 顆所開出點
    數相符，可得到1 至3 倍不等之金額，如未押中，則賭金歸
    被告賴金火所有，被告郭瑞福則負責處理賭金之理賠事宜，
    以此方式與不特定人賭博財物，被告乙○○亦於現場押注賭
    博。嗣同日中午12時50分許，為警當場查獲，扣得當場賭博
    之器具押注圖1 張、骰子3 個、盤子2 個及賭資新臺幣（下
    同）10,100元，因認被告乙○○涉犯刑法第266 條第1 項在
    公共場所賭博財物罪嫌等語。
二、按犯罪事實應依證據認定之，無證據不得認定犯罪事實。不
    能證明被告犯罪者，應諭知無罪之判決，刑事訴訟法第154
    條第2 項、第301 條第1 項分別定有明文。又刑事訴訟法第
    161 條第1 項規定：檢察官就被告犯罪事實，應負舉證責任
    ，並指出證明之方法。因此，檢察官對於起訴之犯罪事實，
    應負提出證據及說服之實質舉證責任。倘其所提出之證據，
    不足為被告有罪之積極證明，或其指出證明之方法，無從說
    服法院以形成被告有罪之心證，基於無罪推定之原則，自應
    為被告無罪判決之諭知，最高法院92年臺上字第128 號判例
    可資參照。
三、公訴人認被告乙○○涉有上開犯嫌，無非以：(一)雲林縣警察
    局斗六分局公正派出所取締斗六公園賭博案偵查報告1 紙，
    內容記載警員到達現場時，發現被告乙○○在同案被告即莊
    家賴金火旁參與賭博，並被告乙○○於警方查獲時坦承於警
    方到達前有參與賭博等情。(二)斗六公園賭博案現場圖1 紙，
    上有被告乙○○簽名及按捺之指印。(三)扣案押注圖1 張、骰
    子3 個、盤子2 個及賭資10,100元。(四)現場相片4 張等為其
    論據。
四、經查：
  (一)訊據被告乙○○固坦承於上開時間、地點在場之事實，惟歷
    經警詢、偵查及本院審理均堅詞否認有何賭博犯行，辯稱：
    僅在旁邊觀看，並未賭博等語。
  (二)查現場圖上雖有被告乙○○之簽名及指印無訛，惟其本未否
    認在場之事實，縱其站立在同案被告即莊家賴金火身旁，亦
    不足僅以此推論被告乙○○必有參與賭博之犯行。
  (三)又上開偵查報告內容固為前揭記載，然查當時圍繞賭檯一旁
    之賭客及旁觀者眾多，此觀諸卷附照片即見，偵查報告亦記
    載警方到場時，賭客發現警員到場即往四處逃竄乙節，是除
    莊家及負責理賠之人外，其餘在場之人究係單純旁觀者，或
    為參與賭博之賭客，於人多混亂之中，恐難排除混淆誤認之
    可能。
  (四)再證人即同案被告賴金火則於95年1 月9 日檢察官訊問時，
    具結證述：「（問：乙○○有無賭博？）沒注意，所以不知
    道。」、「（問：為何不知道？）因為我做莊，所以沒注意
    。」、「（問：附近有無很多人來賭博？有無人在一邊觀看
    ？）只有6 、7 個，他們觀看要押隨時也可以。」（95年度
    偵字第343 號卷第9 頁）等語，是亦無從認定被告乙○○有
    參與賭博之行為。
  (五)綜上所述，公訴人所舉各該證據，尚不足為被告乙○○有罪
    之積極證明，未能使本院心證達到確信其為真實之程度，而
    認仍有合理懷疑之存在，揆諸上開法律規定及最高法院判例
    見解，基於無罪推定之原則，自應為被告無罪判決之諭知，
    以昭公允。
五、據上論斷，應依刑事訴訟法第455 條之1 第1 項、第3 項、
    第369 條第1 項前段、第2 項、第364 條、第452 條、第
    301 條第1 項，判決如主文。
本案經檢察官甲○○到庭執行職務
中    華    民    國    95    年    11    月    22    日
                  刑事第二庭審判長法  官  林  輝  煌
                                  法  官  柯  志  民
                                  法  官  李  貞  瑩
以上正本證明與原本無異。
如不服本判決，應於判決送達後10日內，向本院提出上訴狀。（
須附繕本）
中    華    民    國    95    年    11    月    22    日
                                  書記官  孫  秀  桃


司法院資訊處製作；財團法人民間司法改革基金會備份。
